# 请教版主，这里为什么：不扣除将来处置该金融资产时可能发生的交易费用？

提问人：jihuijun 时间：2017-04-19 09:04:17
以公允价值计量且其变动计入当期损益的金融资产、可供出售金融资产，应当按照公允价值计量，且不扣除将来处置该金融资产时可能发生的交易费用

回答人：chenyiwei
“处置费用”是外部支出，不是由该资产的持有人获得的，换言之是该资产的外部属性而不是该资产本身的固有属性。所以不考虑。